臺灣屏東地方法院刑事判決　　　　　　　96年度訴字第1031號
公　訴　人　臺灣屏東地方法院檢察署檢察官
被　　　告　甲○○
　　　　　　　　　　（
上列被告因違反毒品危害防制條例案件，經檢察官提起公訴（96
年度毒偵字第1745號），本院裁定改依簡式審判程序審理，判決
如下：
    主  文
甲○○施用第一級毒品，累犯，處有期徒刑壹年；又施用第二級
毒品，累犯，處有期徒刑陸月。應執行有期徒刑壹年肆月。扣案
之第二級毒品甲基安非他命貳包（驗後淨重零點零肆捌公克、驗
後淨重壹點陸貳肆公克）及吸食器壹組均沒收銷燬之。
    事  實
一、甲○○曾於民國89年間，因施用毒品案件，經本院以89年度
    毒聲字第297 號裁定送觀察、勒戒後，認有繼續施用毒品之
    傾向，經本院以89年度毒聲字第599 號裁定送強制戒治，於
    90年8 月3 日強制戒治期滿執行完畢，並於同月24日經臺灣
    屏東地方法院檢察署以90年度戒毒偵字第286 號為不起訴處
    分確定。另於95年6 月12日，因施用毒品案件，經臺灣高等
    法院高雄分院以95年度上訴字第634 號判處有期徒刑1 年2
    月確定；又於95年9 月28日，因犯詐欺罪，經臺灣高等法院
    高雄分院以95年度上易字第641 號判處有期徒刑10月確定，
    上開2 罪接續執行，於96年7 月16日因減刑執行完畢出獄。
二、詎甲○○仍不思悔悟，明知海洛因及甲基安非他命業經公告
    列為毒品危害防制條例第2 條第2 項之第一、二級毒品，不
    得非法持有、施用，復基於施用第一級毒品海洛因之犯意，
    於96年8 月30日上午某時，在屏東縣東港鎮○○○街23號5
    樓其朋友處所，以將海洛因置於玻璃球吸食器燒烤成煙霧吸
    食之方式，施用第一級毒品海洛因1 次。另於上開施用第一
    級毒品海洛因行為相隔約1 小時後，另基於施用第二級毒品
    甲基安非他命之犯意，在上開處所，以將甲基安非他命置於
    玻璃球吸食器燒烤成煙霧吸食之方式，施用第二級毒品甲基
    安非他命1 次。嗣於同日13時50分許，為警在上址搜索查獲
    ，並當場扣得甲○○所有之甲基安非他命2 小包（驗後淨重
    0 點048 公克、驗後淨重1 點624 公克）及吸食器1 組。
三、案經屏東縣警察局東港分局報請臺灣屏東地方法院檢察署檢
    察官偵查起訴。
    理  由
一、本件被告甲○○犯係死刑、無期徒刑、最輕本刑為3 年以上
    有期徒刑以外之罪，其於本院準備程序中就前揭被訴事實為
    有罪之陳述，經受命法官告知簡式審判程序之旨，並聽取其
    與公訴人之意見後，本院認無不得或不宜改依簡式審判程序
    進行之處，爰依刑事訴訟法第273 條之1 第1 項、第284 條
    之1 ，本院合議庭裁定由受命法官獨任依簡式審判程序審理
    ；又簡式審判程序之證據調查，依刑事訴訟法第273 條之2
    規定，不受同法第159 條第1 項審判外陳述排除之限制，再
    被告對於卷內之各項證據，亦不爭執證據能力，故卷內所列
    之各項證據，自得作為證據，合先敘明。
二、上揭事實，業據被告於警訊、偵查及本院審理時坦承不諱，
    而被告為警所採集之尿液檢體，經送請正修科技大學超微量
    研究科技中心檢驗，結果呈鴉片代謝物類、安非他命類陽性
    反應，有該科技中心96年9 月13日編號R00-0000-000檢驗報
    告1 份在卷可稽。且扣案之第二級毒品甲基安非他命2 包（
    驗後淨重0 點048 公克、驗後淨重1 點624 公克），經送高
    雄醫學大學附設中和紀念醫院檢驗結果，確係第二級毒品甲
    基安非他命，此有該醫院96年10月11日屏院惠刑樂字第0960
    025309號檢驗報告1 份附卷可佐，足認被告上開自白顯與事
    實相符，堪信為真實。本件事證明確，被告犯行洵堪認定。
三、按海洛因、安非他命係毒品危害防制條例第2 條第2 項第1
    款、第2 款所定之第一級毒品、第二級毒品，不得非法持有
    、施用。故核被告所為，係犯毒品危害防制條例第10條第1
    項、第2 項施用第一級毒品罪、施用第二級毒品罪。其於施
    用海洛因前持有海洛因、安非他命犯行，為其施用之高度行
    為所吸收，不另論罪。至於被告所犯上開2 罪間，犯意各別
    ，行為互殊，且觸犯構成要件相異之罪名，自應分論併罰。
    查被告有事實欄所載論罪科刑執行之情形，此有臺灣屏東地
    方法院檢察署刑案資料查註紀錄表及臺灣高等法院被告前案
    紀錄表各1 份在卷可查，其受有期徒刑執行完畢後，5 年之
    內再犯有期徒刑以上刑之本罪，為累犯，應依刑法第47條第
    1 項規定加重其刑。爰審酌被告為52年8 月1 日出生，教育
    程度為國小畢業，前曾因施用毒品經送勒戒處所施以觀察勒
    戒後，仍未能戒斷其施用毒品之惡習，足見其陷溺已深，惟
    因施用毒品僅係戕害其自己身心並無加害他人，此次各該施
    用毒品次數均僅1 次，且其犯罪後坦承犯行、態度尚稱良好
    等一切情狀，分別量處如主文所示之刑，並合併定其應執行
    刑，以示懲儆。扣案之第二級甲基安非他命2 包（驗後淨重
    0 點048 公克、驗後淨重1 點624 公克），經送高雄醫學大
    學附設中和紀念醫院檢驗結果，確係第二級毒品甲基安非他
    命，已如前述，又其上之包裝袋，因與毒品無法析離，應整
    體視為毒品，另扣案之被告所有供施用毒品之器具玻璃球吸
    食器1 組送請高雄醫學大學附設中和紀念醫院檢驗結果，亦
    有甲基安非他命成分沾黏其內，有該院96年10月11日屏院惠
    刑樂字第0960025309號檢驗報告1 份附卷可證，均應依毒品
    危害防制條例第18條第1 項前段之規定併予宣告沒收銷燬之
    。
四、據上論斷，應依刑事訴訟法第273 條之1 第1 項、第299 條
    第1 項前段，毒品危害防制條例第10條第1 項、第2 項、第
    18條第1 項前段，刑法第11條、第47條第1 項、第51條第5
    款，判決如主文。
本案經檢察官劉昀到庭執行職務。
中　　華　　民　　國　　96　　年　　11　　月　　9 　　日
                  刑事第一庭  法  官  許蓓雯
以上正本證明與原本無異。
如不服本判決應於收受本判決送達後十日內向本院提出上訴書狀
，其未敘述上訴理由者，並得於提起上訴後十日內向本院補提理
由書狀（均須按他造當事人之人數附繕本）「切勿逕送上級法院
」
中　　華　　民　　國　　96　　年　　11　　月　　9 　　日
                              書記官  蘇雅慧
本案論罪科刑法條：
毒品危害防制條例第十條
施用第一級毒品者，處六月以上五年以下有期徒刑。
施用第二級毒品者，處三年以下有期徒刑。
